臺灣高雄地方法院刑事判決　　　　　　　　　　　　　九十一年度易字第六四七號
　　公　訴　人　臺灣高雄地方法院檢察署檢察官
　　被　　　告　甲○○
右列被告因違反毒品危害防制條例案件案件，經檢察官提起公訴（九十年度毒偵字第
五四五七號），本院判決如左：
    主  文
甲○○連續施用第二級毒品，累犯，處有期徒刑陸月，如易科罰金，以參佰元折算壹
日。
扣案之安非他命拾包（驗前毛重共計捌拾玖點伍公克、驗後毛重共計捌拾玖點肆公克
）、摻有安非他命之玻璃吸食器貳枝沒收銷燬之，空夾鍊袋貳佰拾伍個沒收。
    事  實
一、甲○○前於民國（下同）八十四、八十五年間，因違反麻醉藥品管理條例及竊盜
    等罪，先後經法院判處有期徒刑六月、一年二月，二罪經合併執行，已於八十六
    年七月六日執行完畢。後於八十九年間又因施用毒品案件，經本院以八十九年毒
    聲字第五一六七號裁定送觀察、勒戒後，認有繼續施用毒品之傾向，再以八十九
    年毒聲字第六二一二號裁定令入戒治處所施以強制戒治一年，於九十年十月五日
    強制戒治期滿，並經台灣高雄地方法院檢察署檢察官於九十年十二月十二日，以
    九十年度戒毒偵第一三四九號不起訴處分確定，詎其仍不知悔改，明知安非他命
    業經公告列為毒品危害防制條例第二條第二項之第二級毒品，不得非法持有、施
    用，竟基於概括之犯意，自九十年十二月十三日之某時起至同年十二月十四日某
    時止，連續在高雄縣湖內鄉○○○路四十六巷一弄十六號等處施用第二級毒品安
    非他命多次，嗣於同年十二月十四日下午凌晨二時三十分許，在上開處所為警查
    獲，並扣得第二級毒品安非他命十包、摻有安非他命之玻璃吸食器二枝及預備供
    施用安非他命所用之空夾鍊袋二百十五個。
二、案經高雄市政府警察局楠梓分局報告台灣高雄地方法院檢察署檢察官偵查起訴。
    理  由
一、右揭被告連續施用第二級毒品之事實，業據其於偵、審中供稱：十三日當天我有
    吸食，因為我癮很大，幾個鐘頭就要吸一次，最後一次是在十四日凌晨一點多，
    被抓到前不久吸的等語不諱（見偵查卷第十二頁背面、本院九十一年三月七日訊
    問筆錄），又其為警查獲時所採集之尿液檢體，經送請高雄市立凱旋醫院鑑定，
    認尿液中甲基安非他命呈陽性反應等情，有該院九十年十二月三十一日高市凱醫
    檢字第００三一四號煙毒犯尿液檢驗成績書及尿液送驗姓名代碼對照表各一紙附
    卷可稽，另扣案狀似安非他命結晶體及玻璃吸食器，經送請高雄醫學大學附設中
    和紀念醫院檢驗，分別認該結晶物體（驗前毛重八九‧五公克、驗後毛重八九‧
    四公克）及玻璃吸食器均呈甲基安非他命陽性反應，有該院九十一年三月五日報
    告編號九一０二─六六及九十一年四月八日報告編號九一０四─一一號檢驗報告
    各一紙附卷足按。又甲基安非他命經口服投與後，約百分之七十於二十四小時內
    可自尿液中排出，而其尿液內含甲基安非他命成分之檢出，與投與甲基安非它命
    的量、個人體質、檢驗儀器之精密度有關，通常採尿化驗是否呈陽性反應，應以
    投與後二十四小時內所採者為宜，此亦有行政院衛生署藥物食品檢驗局（80）藥
    檢醫字第四五二九號函可查，綜上足徵被告前開自白核與事實相符。再被告於八
    十九年間因施用毒品案件，經本院以八十九年毒聲字第五一六七號裁定送觀察、
    勒戒後，認有繼續施用毒品之傾向，再以八十九年毒聲字第六二一二號裁定令入
    戒治處所施以強制戒治一年，於九十年十月五日強制戒治期滿，並經台灣高雄地
    方法院檢察署檢察官於九十年十二月十二日，以九十年度戒毒偵第一三四九號不
    起訴處分確定之事實，復有該不起訴處分書、本院被告院內索引卡紀錄表、台灣
    高等法院被告全國前科紀錄表及台灣高雄地方法院檢察署刑案資料查註紀錄表各
    一紙附卷可參，從而其於五年內再犯本件施用毒品罪，事證明確，被告上開犯行
    洵堪認定
二、查安非他命屬毒品危害防制條例第二條第二項所稱之第二級毒品，不得持有、施
    用。被告竟持之以施用，核其所為係犯毒品危害防制條例第十條第二項之施用第
    二級毒品罪。被告先後多次施用安非他命犯行，時間緊接、手法及罪名均同，顯
    係基於概括犯意而為之，為連續犯，應論以一罪，並加重其刑。其先後多次持有
    安非他命，亦係基於概括之犯意，本亦應以連續持有論，惟其持有後，進而施用
    ，其多次持有之犯行，應分別被其施用之行為所吸收，均不另論罪。又被告於八
    十四、八十五年間，因違反麻醉藥品管理條例及竊盜等罪，先後經法院判處有期
    徒刑六月、一年二月，二罪經合併執行，已於八十六年七月六日執行完畢等情，
    有上開本院被告院內索引卡紀錄表、台灣高等法院被告全國前科紀錄表及台灣高
    雄地方法院檢察署刑案資料查註紀錄表各一紙在卷可稽，其於五年之內，再犯本
    件最重本刑為有期徒刑以上之罪，為累犯，應依刑法第四十七條之規定加重其刑
    ，並遞加重之。審酌被告前即有施用毒品之不良素行，歷經觀察、勒戒及強制戒
    治程序後，仍未能徹底戒絕毒品，顯見其無悔改之意，且有失政府制定毒品危害
    防制條例之立法美意，本不宜寬貸，惟念其施用毒品乃自戕一己之身體健康，尚
    未害及他人等一切情狀，量處如主文所示之刑，並諭知易科罰金之折算標準，以
    資懲儆。至前開扣案物品，經送驗結果，認安非他命結晶物體（驗前毛重八九‧
    五公克、驗後毛重八九‧四公克）及玻璃吸食器均呈甲基安非他命陽性反應，已
    如前述，均爰均依毒品危害防制條例第十八條第一項前段規定，併予宣告沒收併
    銷燬之。而送鑑驗耗損之安非他命既已滅失，自無庸再予宣告沒收，另扣案之空
    夾鍊袋二百十五個，為被告所有，並係用於攜帶安非他命等情，業據被告於偵查
    中自承甚明（見偵查卷第十頁），是該夾鍊袋係預備供施用第二級毒品所用堪已
    認定，應依刑法第三十八條第一項第二款之規定宣告沒收。至被告於九十年十二
    月十四日遭警逮捕時，除前開扣案物外，尚有海洛因白粉十四‧一公克、電子磅
    秤一台、ＦＭ２藥丸五顆、Ｋ他命藥丸一顆、注射針筒四支，一併經查獲加以扣
    案，而該注射針筒四支經送驗結果認編號一、三、四之針筒，其上摻有海洛因殘
    渣，故海洛因呈陽性反應等情，有高雄醫學大學附設中和紀念醫院九十一年四月
    三十日報告編號九一０四─二一九、二二一、二二二號檢驗報告三紙存卷足參，
    惟被告涉嫌持有第一級毒品海洛因之犯行未經檢察官起訴，且該部分犯行和已起
    訴之本罪間無裁判上一罪之關係，依不告不理之原則，本院自不得加以審究；再
    ＦＭ２及Ｋ他命藥丸未經檢驗，難以認定是否即為毒品危害防制條例第二條第三
    項所定之第三級毒品，扣案之電子磅秤，亦與施用第二級毒品罪間無直接之關係
    ，是本院均不併予宣告沒收，附此敘明。
據上論斷，應依刑事訴訟法第二百九十九條第一項前段，毒品危害防制條例第十條第
二項、第二十三條第二項、第十八條第一項前段，刑法第十一條、第五十六條、第四
十七條、第四十一條第一項、第三十八條第一項第二款，罰金罰緩提高標準條例第二
條，判決如主文。
中      華      民      國      九十一    年     五      月    三十一   日
                                  臺灣高雄地方法院刑事庭
                                      審判長法官  林俊寬
                                            法官  吳宏榮
                                            法官  黃宗揚
右正本證明與原本無異。
如不服本判決，應於判決送達後十日內，向本院提出上訴狀。
                                          書記官  陳掌珠
中      華      民      國      九十一    年     五      月    三十一   日
附錄本案判決論罪科刑法條：
毒品危害防制條例第十條：
施用第一級毒品者，處六月以上五年以下有期徒刑。
施用第二級毒品者，處三年以下有期徒刑。
